臺灣新北地方法院刑事判決
                                    111年度審訴字第383號
公  訴  人  臺灣新北地方檢察署檢察官
被      告  翁彭聲






上列被告因詐欺案件，經檢察官提起追加起訴（111年度偵字第9
259號），本院判決如下：
    主  文
本件公訴不受理。
    理  由
一、追加起訴意旨詳如附件追加起訴書所載。
二、按於第一審言詞辯論終結前，得就與本案相牽連之犯罪或本
    罪之誣告罪，追加起訴；起訴之程序違背規定者，應諭知不
    受理之判決，並得不經言詞辯論為之，刑事訴訟法第265條
    第1項、第303條第1款、第307條分別定有明文。又依刑事訴
    訟法第265條第1項規定，於第一審辯論終結前，得就與本案
    相牽連之犯罪或本罪之誣告罪，追加起訴。此係就與已經起
    訴之案件並無單一性不可分關係之相牽連犯罪（指刑事訴訟
    法第7條所列案件），在原起訴案件第一審辯論終結前，追
    加獨立之新訴，蓋二者之當事人或證據多共通，藉與本案之
    程序合併進行以求訴訟經濟，故追加起訴限於第一審辯論終
    結前為之，始得有效達此目的，此為其訴訟合法之要件，自
    應優先審查。檢察官既捨一般起訴方式而選擇以追加起訴之
    方式為之，自應受此時間要件之拘束，違反上開規定而追加
    起訴，其追加起訴之程式違背規定，應諭知不受理之判決（
    最高法院106年度台上字第921號刑事判決參照）。
三、經查，公訴人雖以如附件追加起訴書所示之犯罪事實與本院
    111年度審訴字第231號被告翁彭聲被訴之詐欺等案件（起訴
    案號：109年度偵緝字第2132號），屬相牽連之案件，因而
    追加起訴，並於民國111年3月28日繫屬本院，有臺灣新北地
    方檢察署111年3月28日新北檢錫德111偵9259字第111903291
    0號函及其上之本院收文章戳可稽，惟上開本院111年度審訴
    字第231號案件（含原已追加之111年度審訴字第281、282、
    283、288、289號），已於111年3月23日辯論終結乙節，有
    該案111年3月23日簡式審判筆錄、報到單在卷可查，揆諸前
    揭說明，檢察官於該案言詞辯論終結後始追加起訴，係程式
    違背規定，爰不經言詞辯論，逕為不受理判決之諭知。
據上論斷，應依刑事訴訟法第303條第1款、第307條，判決如主
文。
中　　華　　民　　國　　111 　年　　3 　　月  30 　　日
                  刑事第二十五庭  審判長法官 白光華

                                        法官 曾淑娟

                                        法官 王綽光

上列正本證明與原本無異。
如不服本判決，應於判決送達後20日內敘明上訴理由，向本院提
出上訴狀 (應附繕本) ，上訴於臺灣高等法院。其未敘述上訴理
由者，應於上訴期間屆滿後20日內向本院補提理由書「切勿逕送
上級法院」。
                                        書記官 王嘉蓉 
中　　華　　民　　國　　111 　年　　4 　　月　　1 　　日
────────────────────────────
◎附件：
臺灣新北地方檢察署檢察官追加起訴書
                                     111年度偵字第9259號
　　被　　　告　翁彭聲　男　48歲（民國00年0月00日生）
　　　　　　　　　　　　住新北市○○區○○里00鄰○○路○
　　　　　　　　　　　　　段0號2樓(戶政事務所)
　　　　　　　　　　　　居苗栗縣○○鎮○○里○○○00號
　　　　　　　　　　　　國民身分證統一編號：Z000000000號
上列被告因詐欺案件，業經偵查終結，認與前經本署檢察官提起
公訴之案件（109年度偵緝字第2132號），屬一人犯數罪之相牽
連案件，認宜追加起訴，茲將追加之犯罪事實、證據並所犯法條
分敘如下：
　　　　犯罪事實
一、翁彭聲於民國106年10月31日起，受真實姓名年籍不詳，綽
    號「豪哥」之男子邀約，加入「豪哥」及真實姓名年籍不詳
    綽號「史蒂芬周」、「孫尚香」、「太史慈」、「阿童木」
    、「達摩」等人所屬之詐騙集團，擔任提款車手之工作，約
    定每日提款之報酬新臺幣(下同) 3000元，共同基於意圖為
    自己不法所有之犯意聯絡，由該詐騙集團成員先以附表一所
    示之詐騙方式，詐騙洪佳名、區靖怡、吳博堯、陳捷希、朱
    真儀，致上述人陷於錯誤，分別依指示於附表一所示之時間
    與地點，匯款如附表一所示金額款項至附表一所示之金融帳
    戶，再由翁彭聲依指示持詐騙集團成員所交付附表二所示之
    金融帳戶提款卡，於附表二所示之時間，至附表二所示地點
    設置之自動櫃員機，提領洪佳名、區靖怡、吳博堯、陳捷希
    、朱真儀匯入附表二所示金融帳戶之款項，翁彭聲得手後，
    即依指示將提領款項交予詐騙集團成員。嗣洪佳名、區靖怡
    、吳博堯、陳捷希、朱真儀發覺受騙，報警處理，經警調閱
    提領附表二所示地點之自動櫃員機領款畫面，循線查獲上情
    。
二、案經洪佳名、區靖怡及吳博堯訴由桃園市政府警察局桃園分
    局報告臺灣桃園地方檢察署檢察官陳請臺灣高等檢察署檢察
    長核轉本署偵辦。
　　　　證據並所犯法條
一、證據清單暨待證事實：
編號 證　據　名　稱　　 待　證　事　實　　　　 1 被告翁彭聲於偵查中之供述 被告加入上開詐騙集團，擔任車手，以每日3000元之報酬，負責提領該集團詐騙所得款項，於附表二所示時間、地點，持附表二所示金融帳戶提款卡，提領附表二所示之金額，再轉交詐騙集團成員之事實。 2 告訴人洪佳名之指訴及其提出之自動櫃員機交易明細表 告訴人洪佳名於附表一編號1所示之時地遭詐騙集團詐騙附表一編號1所示之款項 3 告訴人區靖怡之指訴及其提出之自動櫃員機交易明細表 告訴人區靖怡於附表一編號2所示之時地遭詐騙集團詐騙附表一編號2所示之款項 4 告訴人吳博堯之指訴及其提出之自動櫃員機交易明細表 告訴人吳博堯於附表一編號3所示之時地遭詐騙集團詐騙附表一編號3所示之款項 5 被害人陳捷希之指訴及其提出之轉帳交易手機畫面翻拍照片 被害人陳捷希於附表一編號4所示之時地遭詐騙集團詐騙附表一編號4所示之款項 6 被害人朱真儀之指訴及其提出之存摺內頁影本 被害人朱真儀於附表一編號5所示之時地遭詐騙集團詐騙附表一編號5所示之款項 7 附表二所示提款地點之錄影畫面照片 被告於附表二所示提款時間與地點，提領附表二所示金額之事實。 
二、核被告所為，係犯刑法第339條之4第1項第2款之加重詐欺罪
    嫌。被告先前多次詐欺犯行，請分論併罰。又被告與綽號「
    豪哥」、「史蒂芬周」、「孫尚香」、「太慈」、「達摩」
    等人之詐騙集團成員間，有犯意聯絡及行為分擔，請論以共
    同正犯。另被告及其他詐騙集團成員取得未扣案之犯罪所得
    ，請依刑法第38條之1第1項、第3項規定宣告沒收，如全部
    或一部不能沒收或不宜執行沒收時，請追徵其價額。
三、追加理由：按一人犯數罪者，為相牽連案件，且第一審言詞
    辯論終結前，得就與本案相牽連之犯罪追加起訴，刑事訴訟
    法第7條第1款、第265條第1項分別定有明文。被告前因詐欺
    案件，業經本署檢察官於以109年度偵緝字第2132號提起公
    訴，有該案起訴訴在卷可參。本件被告所為前開犯行，係屬
    參與同一詐騙集團之部分犯行，為一人犯數罪之相牽連案件
    ，為期訴訟經濟，爰依法追加起訴。
四、依刑事訴訟法第265條第1項追加起訴。
  　此  　致
臺灣新北地方法院
中　　華　　民　　國　 111　　年　　3 　　月　　9　　日
　                          檢察官    褚  仁  傑
本件正本證明與原本無異
中　　華　　民　　國　 111　　年　　3 　　月　　25　　日
                             書  記  官    廖  君  彥
所犯法條
中華民國刑法第339條之4
犯第 339 條詐欺罪而有下列情形之一者，處 1 年以上 7 年以
下有期徒刑，得併科 1 百萬元以下罰金：
一、冒用政府機關或公務員名義犯之。
二、三人以上共同犯之。
三、以廣播電視、電子通訊、網際網路或其他媒體等傳播工具，
    對公眾散布而犯之。
前項之未遂犯罰之。

附表一：
編號 告訴人或被害人 詐騙方式 匯款時間 匯款地點 匯款金額 匯入金融帳號 1 告訴人洪佳名 於106年10月29日17時許，接獲電話佯稱：網路購物分期設定錯誤，需操作自動櫃員機解除設定云云，致陷於錯誤，依指示轉匯款項。 106年10月29日18時1分許 新北市○○區○○路○段000號貨饒郵局 2萬8123元 合作金庫朴子銀行帳號0000000000000號帳戶    106年10月29日18時22分許 新北市○○區○○路○段000號元大銀行 2萬9985元 臺灣土地銀行帳號0000000000000000號帳戶    106年10月29日18時25分許 同上 2萬9985元 永豐銀行中壢分行帳號0000000000000000號帳戶    106年10月29日18時27分許 同上 4985元 郵局帳號0000000000000000號帳戶 2 告訴人區靖怡 於106年10月29日19時許，接獲電話佯稱：網路購物分期設定錯誤，導致連續扣款，需操作自動櫃員機解除設定云云，致陷於錯誤，依指示轉匯款項。 106年10月29日20時34分許 高雄市左營區左營捷運站 2萬9989元 玉山銀行帳號000000000000號帳戶    106年10月29日21時1分許 高雄市○○區○○○路000號國泰世華銀行 3萬元 玉山銀行帳號000000000000號帳戶    106年10月29日21時4分許 同上 3萬元 合作金庫銀行帳號000000000000號帳戶    106年10月29日9時13分許 同上 3萬元 郵局帳號00000000000000號帳戶    106年10月29日9時15分許 同上 1萬元 合作金庫銀行帳號0000000000000號帳戶 3 告訴人吳博堯 於106年10月29日19時48分許，接獲電話佯稱：網路購物時，旅行社誤刷，導致重複扣款，需操作自動櫃員機辦理退費云云，致陷於錯誤，依指示轉匯款項。 106年10月29日20時23分許 新北市○○區○○路00號 3萬112元 玉山銀行帳號000000000000號帳戶    106年10月29日21時10分許 新北市○○區○○路000號統一超商 3萬元 玉山銀行帳號000000000000號帳戶    106年10月29日21時14分許 同上 3萬元 郵局帳號00000000000000號帳戶    106年10月29日21時20分許 同上 3萬元 合作金庫銀行帳號000000000000號帳戶    106年10月29日21時22分許 同上 3萬元 合作金庫銀行帳號0000000000000號帳戶    106年10月29日21時32分許 同上 4萬9987元 合作金庫銀行帳號000000000000號帳戶    106年10月29日21時39分許 同上 2萬9987元 合作金庫銀行帳號0000000000000號帳戶    106年10月29日21時42分許 同上 1萬9818元 合作金庫銀行帳號000000000000號帳戶 4 被害人陳捷希 於106年10月29日18時58分許，接獲電話佯稱：網路購物時，旅行社誤刷，導致重複扣款，需操作自動櫃員機辦理退費云云，致陷於錯誤，依指示轉匯款項。 106年10月29日19時37分許 桃園市○○區○○路000號 4萬9987元 永豐銀行中壢分行帳號0000000000000000號帳戶    106年10月29日19時37分許 桃園市○○區○○路000號 1萬1989元 永豐銀行中壢分行帳號0000000000000000號帳戶 5 被害人朱真儀 於106年10月29日19時許，接獲電話佯稱：網路購物設定錯誤，需操作自動櫃員機解除設定云云，致陷於錯誤，依指示轉匯款項。 106年10月29日21時51分許 臺南市○區○○街000號超商 2萬9985元 永豐銀行中壢分行帳號0000000000000000號帳戶 

附表二：
編號 提款車手 提 款 時 間 提   款 　地 　點 金融帳戶帳號 提款金額 1 翁彭聲 106年10月29日18時31分、33分許，共提領2筆 桃園市○○區○○路00號臺灣土地銀行桃園分行 永豐銀行中壢分行帳號0000000000000000號帳戶 2萬元、9000元 2 翁彭聲 106年10月29日19時44分、45分、46分許共提領3筆 桃園市○○區○○路00號臺灣銀行桃園分行 同上 2萬元、2萬元、1萬元 3 翁彭聲 106年10月29日19時56分、57分許，共提領2筆 桃園市○○區○○路00號全家便利商店 同上 2萬元、2萬元 4 翁彭聲 106年10月29日20時11分許 桃園市○○區○○路00號統一超商 同上 2000元 5 翁彭聲 106年10月29日21時10分許 桃園市○○區○○路00號合作金庫銀行東桃園分行 合作金庫銀行帳號000000000000號帳戶 3萬元 6 翁彭聲 106年10月29日21時25分許 同上 同上 3萬元 7 翁彭聲 106年10月29日21時36分、37分許，共提領2筆 桃園市○○區○○路00號合作金庫銀行桃園分行 同上 3萬元、2萬元 8 翁彭聲 106年10月29日21時48分許 桃園市○○區○○路00號臺灣土地銀行桃園分行 同上 1萬9000元